臺灣高等法院民事裁定  
108年度上字第320號
上  訴  人  胡世賢
            胡乃元
            林乃中
共      同
訴訟代理人  王中騤律師
            李文娟律師
被  上訴人  平安國際股份有限公司

法定代理人  陳明瀚
訴訟代理人  張本皓律師
複  代理人  羅敏嘉律師
    主  文
本件訴訟標的價額核定為新臺幣肆佰貳拾壹萬壹仟肆佰肆拾貳元
。
被上訴人應於收受本裁定正本七日內，補繳第一審裁判費貳萬零
伍佰玖拾貳元，如未依限補正，即裁定駁回其訴。
上訴人應於收受本裁定正本七日內，補繳第二審裁判費參萬零捌
佰捌拾捌元，如未依限補正，即裁定駁回其上訴。
    理  由
一、按訴訟標的之價額，由法院核定；核定訴訟標的之價額，以起訴時之交易價額為準；無交易價額者，以原告就訴訟標的所有之利益為準，民事訴訟法第77條之1第1項、第2項定有明文。次按以一訴主張數項標的者，其訴訟標的之價額合併計算之；但所主張之數項標的互相競合或應為選擇者，其訴訟標的價額，應依其中價額最高者定之，同法第77條之2第1項亦有明文。又撤銷詐害行為之訴之訴訟標的為撤銷權，自應以債權人行使撤銷權所受利益，計算其訴訟標的價額，原則上以債權人主張之債權額核定之；但被撤銷法律行為標的價額低於債權人主張之債權額時，則以被撤銷法律行為標的之價額計算（最高法院97年度第1次民事庭會議決議意旨參照）。債權人主張債務人詐害其債權，依民法第244條規定提起撤銷詐害行為之訴者，債權人行使撤銷權之目的，在使其債權獲得清償，故應以債權人因撤銷權之行使所受利益為準，原則上以債權人主張之債權額，計算其訴訟標的價額；但被撤銷法律行為標的之價額低於債權人主張之債權額時，則以該被撤銷法律行為標的之價額計算（最高法院99年度台抗字第222號裁定意旨參照）。                          
二、經查：
　㈠本件被上訴人於原審起訴主張上訴人胡世賢與胡乃元間就坐
    落臺北市○○區○○段○○段000地號土地（權利範圍600分之15）
    之贈與行為及移轉所有權物權行為、被上訴人胡世賢與林乃
    中間就前述土地（權利範圍600分之15）之贈與行為及移轉
    所有權物權行為，符合民法第244條第1項關於詐害債權行為
    之規定，而訴請撤銷贈與之債權行為及移轉所有權之物權行
    為並請求塗銷登記，依上開說明，其訴訟標的價額原則上應
    以被上訴人主張之債權額，計算其訴訟標的價額，但如系爭
    土地（權利範圍共計600分之30）價額低於前述債權額，則
    應以不動產之價額為準。本件訴訟進行期間曾就系爭114地
    號土地囑託社團法人台北市不動產估價師公會（下稱估價師
    公會）鑑價，經估價師公會於民國110年3月9日出具不動產
    估價報告書到院，勘估結果認定系爭土地其中屬於第三種住
    宅區所佔比例核計面積36.64坪、土地單價為每坪59萬1838
    元，其中屬於第二種住宅區所佔比例核計面積91.54坪、土
    地單價為每坪14萬6699元，以此為基礎核算系爭114地號土
    地（權利範圍共計600分之30）價額為421萬1442元（詳如附
    件計算式），被上訴人主張之債權額（詳如附表，利息本應
    計算至起訴日107年7月18日，被上訴人所列利息僅計至105
    年1月25日）遠逾前述不動產價額，是依上開說明，本件訴
    訟之訴訟標的價額應依系爭不動產之價額核定為421萬1442
    元。
　㈡準此，本件第一、二審之訴訟標的價額均為421萬1442元，應
    徵第一審裁判費4萬2778元、第二審裁判費6萬4167元。惟被
    上訴人就第一審裁判費僅繳納2萬2186元（見原審訴字卷第1
    頁），尚應補繳2萬0592元；上訴人就第二審裁判費僅繳納3
    萬3279元（本院卷一第26頁），尚應補繳3萬0888元。茲命
    被上訴人及上訴人於收受本裁定正本7日內，分別補正前述
    事項，如未依限補正，即裁定駁回其起訴或上訴。
三、爰裁定如主文。    
中　　華　　民　　國　　110 　年　　10　　月　　14　　日
                  民事第十九庭
                        審判長法  官  魏麗娟
                              法  官  朱慧真
                              法  官  張婷妮
正本係照原本作成。
核定訴訟標的價額部分，如不服裁定得於收受送達後10日內向本
院提出抗告狀，並繳納抗告費新臺幣1千元。
其餘部分不得抗告。
中　　華　　民　　國　　110 　年　　10　　月　　14　　日

　　　　　　　　　　　　　    書記官  張英彥
　　　　　　　　　　　　　　　　　　　　　　　　　　　　
　　　　　　　　　　　　　【附表】　　　　　
種類  票據號碼   金  額 利息起算日（民國） 利息計算至105年1月25日之日數 利息（元以下4捨5入），以年息5%計算 支  票  0000000   100萬元 86年10月22日     6,669日   日息137元× 6,669日＝913,653元   0000000 1,000萬元 86年12月16日     6,614日 日息1,370元× 6,614日＝9,061,180元   0000000   200萬元 87年3月17日     6,523日  日息274元× 6,523日＝1,787,302元   0000000   150萬元 87年6月17日     6,431日  日息205元× 6,431日＝1,318,355元    小計 1,450萬元             13,080,490元  以上合計債權金額為27,580,490元     
【附件】
系爭114地號面積共計1017平方公尺，估價報告書係就前述土地
以權利範圍300分之125進行估價，認定如下：
  第三種住宅區持分面積36.64坪、土地單價59萬1383元/坪
  第二種住宅區持分面積91.54坪、土地單價14萬6699元/坪
36.64+91.54＝128.18坪＝423.7374㎡ 
36.64÷128.18＝0.2858（第三種住宅區比例）
91.54÷128.18＝0.7142（第二種住宅區比例）
59萬1383元÷3.3058＝178892.5＝17萬8893元/㎡
14萬6699元÷3.3058＝44376.2＝4萬4376元/㎡
1017㎡×30/600＝50.85㎡
50.85×0.2858＝14.5329，17萬8893×14.5329＝0000000.0
50.85×0.7142＝36.3171，4萬4376×36.3171＝0000000.6
259萬9834＋161萬1608＝421萬1442元